# 收到与收益相关的政府补助，结转的存货成本跌价部分是否能确认其他收益

提问人：姒逸zz 时间：2020-11-27 15:11:00
准则要求确认成本时确认其他收益，结转成本的金额已发生跌价，跌价的金额是否能确认其他收益

回答人：chenyiwei
1 、对于已计提跌价准备的存货，在确认销售收入时，是按扣除跌价准备后的账面价值结转的，相当于跌价准备的转销数冲减了销售成本。
2 、与该存货对应的政府补助，如果采用总额法核算的，则在确认销售同时从递延收益转入其他收益。